【裁判字號】    98,交聲,725
【裁判日期】    980430
【裁判案由】    交管條例聲異
【裁判全文】
臺灣板橋地方法院交通事件裁定         98年度交聲字第725號
原處分機關  交通部公路總局臺北區監理所板橋監理站
異  議  人
即受處分人  甲○○
上列異議人即受處分人因違反道路交通管理處罰條例案件，對於
交通部公路總局臺北區監理所板橋監理站98年3 月26日所為之處
分（原處分案號：板監裁字第裁41-C00000000號），聲明異議，
本院裁定如下：
    主  文
異議駁回。
    理  由
一、聲明異議意旨略以：異議人即受處分人甲○○被舉發於民國
    97年12月13日，騎乘機車行經臺北縣中和市○○路581 巷口
    闖紅燈直行，惟異議人並未在該時間行經上開路口，亦未將
    機車借人使用，何來闖紅燈之事，經異議人申訴後，警方卻
    稱並無不當，實令人難以接受，可否提出事證及照片，以證
    明異議人確有行經該路段之違規事實，爰提出聲明異議云云
    。
二、按汽車駕駛人，行經有燈光號誌管制之交岔路口闖紅燈者，
    處新臺幣一千八百元以上五千四百元以下罰鍰；又汽車駕駛
    人，違反道路交通管理處罰條例第53條規定者，除依原條款
    處罰鍰外，並予記違規點數三點，道路交通管理處罰條例第
    53條第1 項、第63條第1 項第3 款分別定有明文。
三、查本件異議人即受處分人甲○○所有車號QHL-927 號輕型機
    車，於97年12月13日下午1 時37分許，行經臺北縣中和市○
    ○路581 巷口設有燈光號誌管制之交岔路口時，遇紅燈而逕
    自直行闖越之違規事實，業經臺北縣政府警察局中和分局函
    陳查報屬實無訛，有該分局98年2 月4 日北縣警中申字第09
    80003248號書函影本1 紙在卷可稽。異議人雖具狀並到庭辯
    稱上開意旨云云，惟亦經證人即舉發警員乙○○到庭證稱：
    伊當時是擔任取締違規的勤務，執勤地點是在員山路上由中
    和往板橋三民路方向，在581 巷口附近即勝昌製藥公司對面
    的路邊，伊當時所見是異議人這部違規機車直行經過581 、
    514 巷的交岔路口闖紅燈，伊待他經過交岔路口後，上前攔
    停，但是他沒有停，伊就記下車號逕行舉發，且通常在燈號
    剛變換時，有燈差問題，為避免爭執，伊不會舉發，所以本
    件應該是在燈號變換之後一段時間闖紅燈，伊才舉發，另因
    該處車多，所以伊都是以目視的方式來稽查舉發等語明確（
    見本院98年4 月21日訊問筆錄），並提出舉發違規現場照片
    及簡圖為據。核諸舉發警員提出之上開違規現場照片所示，
    舉發警員執勤之地點，其視線可直接目及本件違規地點燈光
    號誌之變換及行車情形，且衡諸舉發警員與異議人間，互不
    相識，亦無怨隙，其執行公務當無故意構陷異議人之理，況
    異議人於本院訊問時亦曾陳稱：伊有印象有於上開時地騎車
    經過等語（見本院上開訊問筆錄），是舉發警員上開證述情
    節，應堪採信。至異議人雖指稱警員對其本件違規舉發並無
    採證照片直接證明云云，惟按異議人本件闖紅燈違規行為係
    於瞬間發生即逝，按諸常情事理，除舉發警員親眼目睹外，
    自當不及有何具體採證行為，於此情狀下，顯難要求舉發警
    員提出何具體採集之事證，且稽之上情，舉發警員雖於異議
    人瞬間違規時無法及時以具體方式採證，然依上述論證勾稽
    ，參互印證，已足堪認異議人確有本件違規行為無訛。是綜
    上所述，異議人上開所辯，均不足採，其上開違規事實堪認
    無訛。從而，原處分機關據以援引上開規定，裁處罰鍰新臺
    幣一千八百元，並記違規點數三點，並無不當。本件異議為
    無理由，應予駁回。
四、據上論斷，應依道路交通案件處理辦法第19條，裁定如主文
    。
中    華    民    國    98    年    4     月    30    日
                        交通法庭  法  官  彭  全  曄
以上正本證明與原本無異
如不服本裁定應於送達後5日內向本院提出抗告狀
                                  書記官  黃  頌  棻
中    華    民    國    98    年    4     月    30    日


司法院資訊處製作；財團法人民間司法改革基金會備份。
